# 求助陈版主， 3-1-33 母公司的上级单位将资产直接划转给子公司时

提问人：liuweisheng 时间：2022-10-19 19:02:15
本案例中虽然是 A 公司的上级主管机构将资产直接划转给 A 公司的子公司 B，但相当于该主管机构先将资产划拨给 A 公司，然后 A 公司再进一步下拨给 B公司。这里为什么理解为先划给A再划给B。谢谢版主解惑

回答人：chenyiwei
上级单位并不直接持有子公司的股权，事实上子公司接受划拨资产所增加的权益是直接归母公司享有的。所以对这类无偿下拨资产应按“逐层下拨”处理。